ACORDAO-COMPLETO-2393234

ACÓRDÃO DE RELAÇÃO

ACÓRDÃO DE RELAÇÃO 488/2020 ATA 2/2020 - SEGUNDA CÂMARA

Acórdão 488/2020-TCU-Segunda Câmara
	Os Ministros do Tribunal de Contas da União, quanto ao processo a seguir relacionado, ACORDAM, por unanimidade, com fundamento nos arts. 1º, inciso I, 16, inciso II, 18 e 23, inciso II, da Lei 8.443/1992, c/c os arts. 1º, inciso I, 208 e 214, inciso II, do Regimento Interno do TCU, em regulares com ressalva as contas dos responsáveis Marcos Arraes de Alencar (CPF XXX.836.984-XX) e Oswaldo Cordeiro de Paschoal Castilho (CPF XXX.821.381-XX) dando-lhes quitação, sem prejuízo de fazer as determinações sugeridas no subitem 1.7 desta deliberação; e nos arts. 1º, inciso I; 16, inciso I; 17 e 23, inciso I, da Lei nº 8.443/1992, c/c os arts. 143, inciso I, alínea “a”; 207 e 214, inciso I, do Regimento Interno do TCU, julgar regulares as contas dos demais responsáveis relacionados no item 1.1, dando-lhes quitação plena, de acordo com os pareceres emitidos nos autos:
1. Processo TC-Processo 041.038/2018-5 (PRESTAÇÃO DE CONTAS - Exercício: 2017) 
	1.1. Responsáveis: Alberto Beltrame (XXX.910.510-XX) ; Andre Gomes Correa (XXX.880.074-XX) ; Antonio Carlos Rosa de Oliveira Junior (XXX.795.140-XX) ; Claudia da Costa Martinelli Wehbe (XXX.637.471-XX) ; Flavia Filippi Giannetti (XXX.481.981-XX) ; Franselmo Araujo Costa (XXX.072.671-XX) ; Gustavo Cavalcanti Simoni (XXX.133.904-XX) ; Jarbas Barbosa da Silva Junior (XXX.884.394-XX) ; Jean Keiji Uema (XXX.095.011-XX) ; João Paulo Baccara Araújo (XXX.966.816-XX) ; Laura Barreto Carneiro (XXX.685.661-XX) ; Leandro Enrique Pereira Espino (XXX.203.387-XX) ; Lenir dos Santos (XXX.097.248-XX) ; Luiz Alberto de Almeida Palmeira (XXX.699.231-XX) ; Marcos Arraes de Alencar (XXX.836.984-XX) ; Marcos Demian Pereira Magalhaes (XXX.542.321-XX) ; Mauro Guimaraes Junqueira (XXX.962.136-XX) ; Neilton Araujo de Oliveira (XXX.770.111-XX) ; Oswaldo Cordeiro de Paschoal Castilho (XXX.821.381-XX) ; Rodrigo Fontenelle de Araujo Miranda (XXX.005.336-XX) ; Romulo Maciel Filho (XXX.718.264-XX) 
	1.2. Órgão/Entidade: Empresa Brasileira de Hemoderivados e Biotecnologia
	1.3. Relator: Ministro Augusto Nardes
	1.4. Representante do Ministério Público: Procurador Rodrigo Medeiros de Lima
	1.5. Unidade Técnica: Secretaria de Controle Externo da Saúde (SecexSaude) .
	1.6. Representação legal: não há.
	1.7. Determinações/Recomendações/Orientações:
	1.7.1. com fundamento no art. 15, § 2º, da Resolução TCU 234/2010, a exclusão dos membros do Conselho Fiscal, do rol de responsáveis pela gestão da Hemobrás no exercício 2017: Antonio Carlos Rosa de Oliveira Junior (CPF XXX.795.140-XX) ; Jean Keiji Uema (CPF XXX.095.011-XX) ; Leandro Enrique Pereira Espino (CPF XXX.203.387-XX) ; e Marcos Demian Pereira Magalhaes (CPF XXX.542.321-XX) .
	1.7.2. determinar à Empresa Brasileira de Hemoderivados e Biotecnologia, com fundamento no art. 18 da Lei 8.443/1992 c/c o art. 208, § 2º, do Regimento Interno do TCU e com fundamento no art. 4º da Instrução Normativa MP/SLTI 4/2014, que elabore e encaminhe a esse Tribunal, no prazo de 180 dias, o Plano Diretor de Tecnologia da Informação.
	1.7.3. com fundamento no art. 7º da Resolução TCU 265, de 9/12/2014, dar ciência à Empresa Brasileira de Hemoderivados e Biotecnologia sobre a necessidade de o rol de responsáveis conter todas as informações exigidas pelo art. 11 da Instrução Normativa TCU 63/2010.
	1.7.4. remeter cópia deste acórdão à Empresa Brasileira de Hemoderivados e Biotecnologia.
	1.7.5. arquivar o presente processo com fundamento no art. 169, incisos III e V, do RI/TCU.

Segunda Câmara

Alberto Beltrame (XXX.910.510-XX); Andre Gomes Correa (XXX.880.074-XX); Antonio Carlos Rosa de Oliveira Junior (XXX.795.140-XX); Claudia da Costa Martinelli Wehbe (XXX.637.471-XX); Flavia Filippi Giannetti (XXX.481.981-XX); Franselmo Araujo Costa (XXX.072.671-XX); Gustavo Cavalcanti Simoni (XXX.133.904-XX); Jarbas Barbosa da Silva Junior (XXX.884.394-XX); Jean Keiji Uema (XXX.095.011-XX); João Paulo Baccara Araújo (XXX.966.816-XX); Laura Barreto Carneiro (XXX.685.661-XX); Leandro Enrique Pereira Espino (XXX.203.387-XX); Lenir dos Santos (XXX.097.248-XX); Luiz Alberto de Almeida Palmeira (XXX.699.231-XX); Marcos Arraes de Alencar (XXX.836.984-XX); Marcos Demian Pereira Magalhaes (XXX.542.321-XX); Mauro Guimaraes Junqueira (XXX.962.136-XX); Neilton Araujo de Oliveira (XXX.770.111-XX); Oswaldo Cordeiro de Paschoal Castilho (XXX.821.381-XX); Rodrigo Fontenelle de Araujo Miranda (XXX.005.336-XX); Romulo Maciel Filho (XXX.718.264-XX)

AUGUSTO NARDES

não há.

Procurador Rodrigo Medeiros de Lima

PRESTAÇÃO DE CONTAS (PC)

Secretaria de Controle Externo da Saúde (SecexSaude).